臺灣新竹地方法院刑事裁定　　　　　　　93年度訴緝字第24號
上　訴　人
即　被　告　甲○○
上列上訴人即被告因詐欺案件，不服本院於中華民國93年7 月15
日所為之宣示判決筆錄，提起上訴，本院裁定如左：
    主  文
上訴駁回。
    理  由
一、按依本編（即第七編之一協商程序）所為之科刑判決，不得
    上訴。但有第四百五十五條之四第一項第一款、第二款、第
    四款、第六款、第七款所定情形之一，或協商判決違反同條
    第二項之規定者，不在此限，此為刑事訴訟法第四百五十五
    條之十第一項定有明文。又有下列情形之一者，法院不得為
    協商判決：一有前條第二項之撤銷合意或撤回協商聲請者。
    二被告協商之意思非出於自由意志者。‧‧‧四被告所犯之
    罪非第四百五十五條之二第一項所定得以聲請協商判決者。
    ‧‧‧六被告有其他較重之裁判上一罪之犯罪事實者。七法
    院認應諭知免刑或免訴、不受理者，同法第四百五十五條之
    四第一項第一款、第二款、第四款、第六款、第七款亦定有
    明文。次按協商判決之上訴，除本編有特別規定外，準用第
    三編第一章及第二章之規定，刑事訴訟法第三百六十二條前
    段定有明文。又原審法院認為上訴不合法律上之程式者，應
    以裁定駁回之，此亦為刑事訴訟法第三百六十二條前段定有
    明文。
二、上訴意旨略以：判我一年，我沒有辦法接受，我始終沒有獲
    得任何利益，當初公設辯護人找我談認罪協商，我似懂非懂
    ，而且被羈押在看守所內，外面的事情急需處理，所以我想
    盡快獲得交保，所以我就答應，當初是我自己同意，也沒有
    人脅迫我，但是我並不瞭解認罪協商之過程云云。
三、經查：本案被告所犯係刑法第三百三十九條第一項之詐欺取
    財罪，其法定刑為五年以下有期徒刑、拘役或科或併科一千
    元以下罰金，是以此罪名為刑事訴訟法第四百五十五條之二
    第一項所定得以聲請協商判決之罪（即非為死刑、無期徒刑
    、最輕本刑三年以上有期徒刑之罪或高等法院管轄第一審案
    件），經檢察官聲請與被告認罪協商，雙方達成合意，且被
    告認罪，由檢察官聲請本院改依協商程序判決，本院並於93
    年7 月15日於協商合意範圍內判決被告有期徒刑一年在案，
    是本案並無刑事訴訟法第四百五十五條之四第一項第一款、
    第四款、第六款、第七款以及第二項所規定不得為協商判決
    之情形。又查，被告於本院93年7 月1 日之協商程序中亦供
    述：（問：與檢察官達成協商合意是否出於自由意志？）是
    的等語，復為被告於本院93年9 月6 日訊問時供稱：當初是
    我自己同意，也沒有脅迫我等語明確，足見被告為本件認罪
    協商，確係基於自己自由意志所為，是以亦無刑事訴訟法第
    四百五十五條之四第一項第二款所定被告協商之意思非出於
    自由意志之情事。再查，本院於協商程序中，除告知被告所
    認罪之罪名為刑法第三百三十九條第一項之詐欺取財罪及該
    罪之法定刑以外，復告知被告如適用協商程序判決，將喪失
    受法院依通常訴訟程序公開審判之權利、保持緘默之權利、
    與證人對質或詰問證人之權利；且協商判決除有刑事訴訟法
    第四百五十五條之四第一項第一款、第二款、第四款、第六
    款、第七款等情形之一，或違反同條第二項之規定者外，不
    得上訴等情，有協商程序筆錄一份在卷足稽。而在協商程序
    進行中，本院亦已依法指定公設辯護人協助其進行協商等情
    ，有報到單一份在卷足參，從而被告所辯：我並不瞭解協商
    之過程云云，尚難憑採。其執此部分為由提起上訴，亦難認
    有理由。
四、綜上所述，查本件協商判決並未有刑事訴訟法第四百五十五
    條之四第一項第一款、第二款、第四款、第六款、第七款及
    違反同條第二項之得上訴之情形，均已如前述，揆諸前揭說
    明，本件上訴為不合法，應予駁回。
五、依刑事訴訟法第四百五十五條之十一第一項、第三百六十二
    條前段，裁定如主文。
中　　華　　民　　國　　94　　年　　1 　　月　　14　　日
                  刑事第五庭    法　官　 楊惠芬
以上正本證明與原本無異。
如不服本裁定，應於裁定送達後五日內向本院提出抗告狀。
中　　華　　民　　國　　94　　年　　1 　　月　　14　　日
                                書記官   汪淑菁
